【裁判字號】    95,抗,141
【裁判日期】    950817
【裁判案由】    本票裁定
【裁判全文】
臺灣高雄地方法院民事裁定               95年度抗字第141號
抗  告  人  甲○○○○○○○○.
相  對  人  聯邦商業銀行股份有限公司
法定代理人  乙○○
上列抗告人與相對人間本票裁定事件，抗告人對於中華民國95年
5 月12日本院95年度票字第12727 號裁定提起抗告，本院裁定如
下：
  主      文
抗告駁回。
抗告程序費用新臺幣壹仟元由抗告人負擔。
  理      由
一、抗告意旨略以：本件相對人雖持有伊與訴外人陳鵬州於93年
    12月27日所簽發，票面金額新臺幣（下同）15萬元、票面利
    率年息19.99 ％之本票1 紙（下稱「系爭本票」），惟訴外
    人陳鵬州係以車牌號碼ZA-793號自小客車為擔保向相對人借
    款，而該自小客車已於95年5 月15日交由相對人處理，故抗
    告人已無清償責任，原裁定准相對人對抗告人為強制執行顯
    無理由（原審准對陳鵬州為強制執行部分，未據陳鵬州提起
    抗告，已告確定）。為此，爰提起本件抗告等語。
二、按執票人向本票發票人行使追索權時，得聲請法院裁定後強
    制執行，票據法第123 條定有明文。又本票執票人依票據法
    第123 條規定，聲請法院裁定許可對發票人強制執行，係屬
    非訟事件，此項聲請之裁定及抗告法院之裁定，僅依非訟事
    件程序，以審查強制執行許可與否，並無確定實體上法律關
    係存否之效力，如發票人就票據債務之存否有爭執時，應由
    發票人提起確認之訴，以資解決，最高法院57年臺抗字第76
    號判例亦可資參酌。
三、經查，本件相對人主張其執有抗告人與訴外人陳鵬州共同簽
    發之系爭本票1 紙，並免除作成拒絕證書，詎於屆期提示時
    不獲付款，乃依票據法第123 條規定，聲請裁定准予強制執
    行等情，有系爭本票1 紙在卷可證，足認相對人所持系爭本
    票之形式已具備。因本件係屬非訟事件，法院僅就本票形式
    上之要件是否具備予以審查為已足，是以原審依前開規定裁
    定准予強制執行，尚無不合。至抗告人主張訴外人陳鵬州係
    以前開自小客車為擔保向相對人借款，而該自小客車已交由
    相對人處理，故抗告人已無清償責任等語，核屬實體上之爭
    執，依上開判例意旨，應由抗告人另行起訴以資確認，非以
    抗告程序為之。從而，本件抗告為無理由，應予駁回。
四、據上論結，本件抗告為無理由，依非訟事件法第46條、第21
    條第2 項、第24條第1 項，民事訴訟法第495 條之1 第1 項
    、第449 條第1 項、第78條，裁定如主文。
中    華    民    國    95    年    8     月    17    日
                  民事第六庭  審判長法  官  謝靜雯
                                    法  官  鄭詠仁
                                    法  官  劉傑民
以上正本證明與原本無異。
本裁定不得抗告。
中    華    民    國    95    年    8     月    17    日
                                    書記官  許雅惠


司法院資訊處製作；財團法人民間司法改革基金會備份。
